# 工装是存货还是待摊费用

提问人：RUIHUAXIANG 时间：2019-10-15 20:46:14
请教陈版，A 公司为汽车零部件企业，根据 A 公司与整车厂签订零部件采购合同，分为开发阶段及量产供应零部件阶段。签订合同后，A 公司开始开发及采购工装（包括模具、夹具、检具）及设备，达到量产时，设备转入 A公司固定资产。根据双方签订的合同，工装由整车厂在开始量产时一次性或分 24 个月支付，作为 A 公司收入，A 公司相应结转工装成本。
目前 A 公司将开发阶段支付的工装款计入预付账款，整车厂一次性支付工装款的，直接由预付账款转存货再转成本。整车厂分期支付工装款的，将预付账款转入存货，按期结转成本，期末将该部分存货重分类至待摊费用。
问题：预付款阶段在预付账款核算以及期末将分期支付的工装款重分类至待摊费用是否正确
首先，该工装是否是存货，存在一定的分歧，项目组多数认为，工装属于 A公司日常收入的一部分，支付的工装应在存货核算，不论发票是否开具，只要控制权转移至 A 公司，均应在存货核算。
因该工装后续会形成收入，并结转成本，但未在存货核算，会导致当期计算的存货周转率高，这样核算不合理。
另外，对于分 24 个月支付工装费的，对于未支付款部分，也应计入存货核算，而不是待摊费用。麻烦请陈老师给分析一下是否合理。

回答人：chenyiwei
1 、预付款阶段在预付账款核算，取决于在该阶段，A 公司（零部件企业）是否已经取得对相关工装的控制权，并享有或承担其所有权上的主要风险和报酬。如果尚未接受（受托方尚未交付）相关实物和研发成果，则作为预付账款是可以接受的。
2 、工装的控制权转移给整车厂是一次性完成的，并不是随着付款进度逐步转移的，因此按付款进度确认收入并不恰当，而是在整车厂验收确认时一次性确认收入和结转成本。同时确认分期收款的应收账款或者合同资产。